【裁判字號】    97,審易,1802
【裁判日期】    971110
【裁判案由】    竊盜等
【裁判全文】
臺灣高雄地方法院刑事判決            97年度審易字第1802號
公  訴  人  臺灣高雄地方法院檢察署檢察官
被      告  甲○○
            乙○○
上列被告因竊盜等案件，經檢察官提起公訴（97年度偵字第1470
5 號、第17207 號、第20212 號），嗣因被告就被訴事實為有罪
之陳述，經本院裁定依簡式審判程序審理，判決如下：
    主  文
甲○○共同犯攜帶兇器竊盜罪，伍罪，均累犯，各處有期徒刑肆
月；扣案之T 型板手壹支、口罩貳個，均沒收。又共同犯非法由
自動付款設備取財罪，累犯，處有期徒刑參月。應執行有期徒刑
壹年捌月；扣案之T 型板手壹支、口罩貳個，均沒收。
乙○○共同犯攜帶兇器竊盜罪，伍罪，各處有期徒刑參月；扣案
之T 型板手壹支、口罩貳個，均沒收。又共同犯非法由自動付款
設備取財罪，處有期徒刑貳月。又犯攜帶兇器竊盜罪，處有期徒
刑陸月。應執行有期徒刑壹年捌月；緩刑參年，並應向指定之公
益團體、地方自治團體或社區提供貳佰小時之義務勞務，緩刑期
間付保護管束。扣案之T 型板手壹支、口罩貳個，均沒收。
    事實及理由
一、本件被告甲○○、乙○○所犯為死刑、無期徒刑或最輕本刑
    為3 年以上有期徒刑以外之罪，其於準備程序中就被訴事實
    為有罪之陳述，經法官告知簡式審判程序之旨，並聽取公訴
    人之意見後，依刑事訴訟法第273 條之1 第1 項規定，裁定
    行簡式審判程序，合先敘明。
二、本件犯罪事實及證據，除起訴書犯罪事實一二之「林憶吟」
    均更正為「乙○○」、事實一第18行「武廟路前」補充為「
    武廟路120 號前」、事實二第8 行「597-CMD 」更正為「
    597 -BJZ」，證據部分補充「被告2 人於本院審理中之自白
    」外，餘均引用附件檢察官起訴書所載。
三、論罪科刑：
  (一)被告等持以為本件竊盜犯行之T 型板手，及被告乙○○持以
    犯罪之螺絲起子，均質地堅硬，客觀上應足以對人之生命身
    體、安全構成威脅，自均屬兇器無訛。是核被告2 人所為，
    均係犯刑法第321 條第1 項第3 款之加重竊盜罪及同法第33
    9 條之2 第1 項之非法由自動付款設備取財罪。被告2 人就
    起訴書犯罪事實一所為，均有犯意之聯絡與行為之分擔，均
    為共同正犯。被告2 人所犯各罪間，犯意各別，行為互殊，
    應予分論併罰。又被告等在密切之時間於相同之地點分5 次
    提領被害人丙○○所有款項計新台幣8 萬元之行為，顯係基
    於單一之犯意接續為之，應論以接續犯之一罪。
  (二)被告甲○○有起訴書所載之有期徒刑前案紀錄，此有臺灣高
    等法院被告前案紀錄表附卷可稽，其於5 年以內再故意犯本
    件有期徒刑以上之罪，為累犯，應依刑法第47條第1 規定加
    重其刑。又被告2 人對於事實一之犯行，係於警察發覺前，
    即主動向警察說出犯罪事實，並自首接受裁判，此有警訊筆
    錄附卷可稽，符合自首之例，爰依刑法第62條規定，就起訴
    書事實一之犯行均減輕其刑。並就被告甲○○部分先加後減
    之。
  (三)爰審酌被告2 人四肢健全，竟不思以正當方式營生，僅因一
    時經濟困頓，率爾屢持兇器竊盜以獲取財物，被告甲○○於
    本案查獲後，猶繼續以同一手法犯竊盜罪，此有97年度偵字
    第21380 號、第22501 號起訴書附卷可稽，難認其已知悔改
    ，惟念渠等犯後已坦承犯行，態度尚稱良好，被告甲○○之
    母罹有疾病，被告乙○○亦罹有ｃ型肝炎，此有診斷證明書
    在卷可憑，及其行為之方法等一切情狀，分別量處如主文所
    示之刑，並定其應執行之刑，以示懲儆。扣案之T 型板手1
    支及口罩1 個，均為被告甲○○所有，扣案之另一口罩為被
    告乙○○所有，並供渠等犯本罪所用，業據被告供陳在卷，
    爰依刑法第38條第1 項第2 款之規定，宣告沒收。至於被告
    乙○○持以竊取起訴書事實二之螺絲起子未經扣案，為免執
    行之困難，爰不另為沒收之宣告。
  (四)另查，被告乙○○前未曾受有期徒刑以上刑之宣告，有臺灣
    高等法院被告前案紀錄表1 件在卷可稽，茲念其僅因一時失
    慮以致誤罹刑章，且參諸被告乙○○犯後已坦承犯行，深具
    悔意，諒以經此起訴、審判程序，理當知所警惕，信無再犯
    之虞，遂認前開所宣告之刑以暫不執行為適當，併依刑法第
    74條第1 項第1 款規諭知緩刑3 年。然為促使其日後得以知
    曉尊重法治之觀念，本院乃認除前開緩刑宣告外，另有賦予
    被告一定負擔之必要，遂併予諭知被告應向檢察官指定之公
    益團體、地方自治團體或社區提供200 小時之義務勞務，方
    能符合本件緩刑目的。另為促使被告於緩刑期間內隨時警惕
    、約束自身行為，並協助被告建立正確法律觀念及提供必要
    之協助及督促，且依其所犯情節認有加以追蹤觀護之必要，
    當依刑法第93條第1 項第2 款規定宣告在緩刑期間付保護管
    束，俾能由觀護人予以適當督促，並發揮附條件緩刑制度之
    立意及避免短期自由刑執行所肇致之弊端，以觀後效。
四、據上論斷，應依刑事訴訟法第273 條之1 第1 項、第299 條
    第1 項前段、第310 條之2 、第454 條第2 項、刑法第28條
    、第321 條第1 項第3 款、第339 條之2 第1 項、第47條第
    1 項、第62條前段、第51條第5 款、第38條第1 項第2 款、
    第74條第1 項第1 款、第2 項第5 款、第93條第1 項第2 款
    、刑法施行法第1 條之1 ，判決如主文。
本案經檢察官王朝弘到庭執行職務。
中    華    民    國    97    年    11    月    10    日
                  刑事第七庭    法  官  李淑惠
以上正本證明與原本無異。
如不服本判決，應於判決送達之日起10日內向本院提出上訴書狀
。
中    華    民    國    97    年    11    月    10    日
                                書記官  王淑娟
附錄本件論罪科刑法條：
中華民國刑法第321條
犯竊盜罪而有左列情形之一者，處六月以上、五年以下有期徒刑
：
一、於夜間侵入住宅或有人居住之建築物、船艦或隱匿其內而犯
    之者。
二、毀越門扇、牆垣或其他安全設備而犯之者。
三、攜帶兇器而犯之者。
四、結夥三人以上而犯之者。
五、乘火災、水災或其他災害之際而犯之者。
六、在車站或埠頭而犯之者。
前項之未遂犯罰之。
中華民國刑法第339條之2
意圖為自己或第三人不法之所有，以不正方法由自動付款設備取
得他人之物者，處3 年以下有期徒刑、拘役或1 萬元以下罰金。
以前項方法得財產上不法之利益或使第三人得之者，亦同。


司法院資訊處製作；財團法人民間司法改革基金會備份。
